【裁判字號】    96,竹簡,1265
【裁判日期】    970122
【裁判案由】    返還消費借貸款
【裁判全文】
臺灣新竹地方法院民事簡易判決        96年度竹簡字第1265號
原      告  萬泰商業銀行股份有限公司
法定代理人  甲○○
訴訟代理人  乙○○
被      告  丙○○
上列當事人間請求返還消費借貸款事件，本院於民國97年1月8日
言詞辯論終結，判決如下：
    主      文
被告應給付原告新臺幣貳拾陸萬肆仟肆佰肆拾玖元，及其中新臺
幣貳拾伍萬玖仟伍佰伍拾柒元自民國九十五年二月十四日起至清
償日止，按週年利率百分之十七計算之利息。
訴訟費用由被告負擔。
本判決得假執行。
    事實及理由
一、程序部分：
（一）本件原告原係向本院聲請核發支付命令，惟被告業於法定
      期間內提出異議，依據民事訴訟法第521條第2項規定，即
      應以原支付命令之聲請視為起訴。
（二）按訴狀送達後，原告不得將原訴變更或追加他訴，但擴張
      或減縮應受判決事項之聲明者，不在此限，民事訴訟法第
      255條第1項第3款定有明文。查本件原告起訴時原係請求
      被告應給付原告新臺幣（下同）264,449元，及其中
      259,557元自民國（下同）95年2月14日起至清償日止，按
      年息百分之20計算之利息；嗣於97年1月8日言詞辯論期日
      變更訴之聲明為：被告應給付原告264,449元，及其中
      259,557元自95年2月14日起至清償日止，按年息百分之17
      計算之利息，核係屬減縮應受判決事項之聲明，自應准許
      。
二、原告主張：被告於91年1月15日與原告訂立小額循環信用貸
    款契約，並於93年11月11日與原告訂立契據變更約定書，約
    定以GEORGE&MARY現金卡為工具循環使用，借款額度最高以
    1,000,000元為限，並自借款日起，以35日為還款周期（額
    度內再貸者，以首次貸款之隔日為起算日），每期應繳金額
    係還款金額加計未繳帳務管理費，如任何一宗債務不依約清
    償本金時，即視為全部到期，應就其全部應付帳款一次全數
    繳清。借款利率係依固定年利率百分之18.25計算，按日計
    息，惟如有未依約於繳款期限前繳款或借款到期或視為到期
    而未立即清償時，被告同意延滯期間之利率依年利率百分之
    20 給付利息。詎被告自95年2月13日起即未依約履行給付義
    務，已喪失期限利益，全部債務視為到期，尚欠本金
    259,557元、上期未收利息509元、給付期限前之利息4,283
    元、帳務管理費100元及遲延利息未為清償，屢經催討均置
    之不理，為此爰依消費借貸之法律關係及上開契約之相關約
    定提起本件訴訟等語。並聲明如主文第1項所示。
三、被告則以：對於原告所提出之小額循環信用貸款約定書、契
    據變更約定書之真正及欠款數額並不爭執，惟以利息過高等
    語置辯，並聲明：原告之訴駁回；訴訟費用由原告負擔。
四、本院之判斷：
（一）原告主張前揭之事實，業據其提出與其所述相符之小額循
      環信用貸款契約、契據變更約定書、交易記錄一覽表及戶
      籍謄本（以上均影本）各乙份為證，復為被告所不爭執，
      堪信原告之主張為真實。至被告雖辯以利息過高等語，然
      原告利息之請求均係依兩造所訂契約而為，且尚未逾法定
      最高利率百分之20限制，本於私法自治、契約自由之原則
      ，自應予以尊重，準此，即難認原告本件利息之請求，其
      利率有過高之情形，是被告此部分所辯，尚無法執為其毋
      庸清償本件債務之論據。
（二）從而，原告依消費借貸及兩造間小額循環信用貸款契約之
      法律關係，訴請被告給付如主文第1項所示之金額及利息
      ，即無不合，應予准許。
五、本件係依民事訴訟法第427條第1項適用簡易訴訟程序所為被
    告敗訴之判決，爰依職權宣告假執行。
六、據上論結：本件原告之訴為有理由，依民事訴訟法第436條
    第2項、第385條第1項前段、第78條、第389條第1項第3款，
    判決如主文。
中    華    民    國    97    年     1    月    22    日
                  新竹簡易庭  法  官  楊明箴
以上正本係照原本作成。
如對本判決上訴，須於判決送達後20日內向本院提出上訴狀。
中    華    民    國    97    年     1    月    22    日
                              書記官  龔紀亞


司法院資訊處製作；財團法人民間司法改革基金會備份。
